【裁判字號】    97,訴,3190
【裁判日期】    971208
【裁判案由】    違反毒品危害防制條例
【裁判全文】
臺灣彰化地方法院刑事判決              97年度訴字第3190號
公  訴  人  臺灣彰化地方法院檢察署檢察官
被      告  甲○○
                    現於臺灣彰化監獄執行中
上列被告因違反毒品危害防制條例案件，經檢察官提起公訴（97
年度毒偵緝字第157 號），本院合議庭裁定改由受命法官獨任以
簡式審判程序審理，判決如下：
    主  文
甲○○施用第一級毒品，累犯，處有期徒刑捌月。
    犯罪事實
一、甲○○前因竊盜案件，經臺灣高等法院臺中分院於民國94年
    7 月26日，以94年度上易字第609 號判處有期徒刑9 月確定
    ，另因施用第一級毒品案件，經本院於94年6 月15日，以94
    年度訴字第831 號判處有期徒刑10月確定，嗣上開二罪，經
    臺灣高等法院臺中分院於94年10月25日，以94年度聲字第87
    2 號裁定定其應執行之刑為1 年6 月確定；又因搶奪案件，
    經本院於94年12月30日，以94年度訴字第1821號判處有期徒
    刑7 月確定，復因詐欺案件，經臺灣雲林地方法院於95年4
    月28日，以95年度虎簡字第125 號判處有期徒刑5 月確定；
    嗣上開四罪，再經臺灣雲林地方法院於96年8 月31日，以96
    年度聲減字第1075號裁定減刑，並定其應執行之刑為有期徒
    刑1 年4 月確定，於96年10月18日縮刑期滿執行完畢。又因
    施用毒品案件，經本院於92年5 月6 日，以92年度毒聲字第
    1010號裁定送觀察、勒戒後，認有繼續施用毒品之傾向，復
    經本院於92年6 月13日，以92年度毒聲字第1174號裁定令入
    戒治處所，施以強制戒治1 年，嗣於92年11月27日，以92年
    度毒聲字第2387號裁定停止戒治，所餘戒治期間付保護管束
    ，並於93年6 月8 日保護管束期滿，未經撤銷視為強制戒治
    期滿，並由臺灣彰化地方法院檢察署檢察官於同年月16日，
    以93年度戒毒偵字第219 、220 號為不起訴處分確定。詎其
    猶不知悔改，於上開強制戒治執行完畢釋放後5 年內，復基
    於施用第一級毒品之犯意，於97年4 月16日晚上9 時許，在
    其位於彰化縣鹿港鎮○○路○ 段449 號之住處，以海洛因摻
    水用針筒注射體內之方式，施用第一級毒品海洛因1 次。嗣
    為警於97年4 月18日20時10分許，在臺中市○區○○路與柳
    川東街口盤檢查獲，經其同意採尿送驗後，結果呈嗎啡陽性
    反應，始悉上情。
二、案經臺中市警察局第二分局報請臺灣彰化地方法院檢察署檢
    察官偵查起訴。
    理  由
一、按除被告所犯為死刑、無期徒刑、最輕本刑為3 年以上有期
    徒刑之罪或高等法院管轄第一審案件者外，於刑事訴訟法第
    273 條第1 項程序進行中，被告先就被訴事實為有罪之陳述
    時，審判長得告知被告簡式審判程序之旨，並聽取當事人、
    代理人、辯護人及輔佐人之意見後，裁定進行簡式審判程序
    ；除簡式審判程序、簡易程序及第376 條第1 款、第2 款所
    列之罪之案件外，第一審應行合議審判，刑事訴訟法第273
    條之1 第1 項、第284 條之1 分別定有明文。本件被告甲○
    ○所犯係死刑、無期徒刑、最輕本刑為3 年以上有期徒刑或
    高等法院管轄第一審案件以外之罪，並於本院行準備程序時
    就被訴事實為有罪之陳述，本院合議庭依前揭規定，經評議
    結果，裁定改由受命法官獨任行簡式審判程序，先予敘明。
二、上開犯罪事實，業據被告甲○○於本院審理時坦承不諱，且
    其於97年4 月18日為警時所採取之尿液，經送鑑驗結果，確
    呈嗎啡陽性反應，此有臺中市警察局第二分局委託檢驗尿液
    代號與真實姓名對照表及中山醫學大學附設醫院檢驗科藥物
    檢測中心97年5 月14日尿液檢驗報告（實驗編號：0000000
    ）各1 紙附卷可稽，足認被告自白與事實相符，本件事證明
    確，被告犯行洵堪認定。
三、按海洛因為毒品危害防制條例第2 條第2 項第1 款所稱之第
    一級毒品，不得施用、持有。次按，犯毒品危害防制條例第
    10條施用第一級、第二級毒品之罪者，檢察官應聲請法院裁
    定，令被告入勒戒處所觀察、勒戒，經觀察、勒戒後，檢察
    官依據勒戒處所之陳報，認受觀察、勒戒人無繼續施用毒品
    傾向者，應即釋放，並為不起訴之處分；認受觀察、勒戒人
    有繼續施用毒品之傾向者，檢察官應聲請法院裁定令入戒治
    處所強制戒治，其期間為6 個月以上，至無繼續強制戒治之
    必要為止，但最長不得逾1 年，強制戒治期滿，應即釋放，
    由檢察官為不起訴之處分。觀察、勒戒或強制戒治執行完畢
    釋放後，5 年內再犯第10條之罪者，應依一般刑事訴訟程序
    予以起訴論罪科刑，此觀諸毒品危害防制條例第20條第1 項
    、第2 項、第23條第1 項、第2 項規定自明。被告前因施用
    毒品案件，經本院於92年5 月6 日，以92年度毒聲字第1010
    號裁定送觀察、勒戒後，認有繼續施用毒品之傾向，復經本
    院於92年6 月13日，以92年度毒聲字第1174號裁定令入戒治
    處所，施以強制戒治1 年，嗣於92年11月27日，以92年度毒
    聲字第2387號裁定停止戒治，所餘戒治期間付保護管束，並
    於93年6 月8 日保護管束期滿，未經撤銷視為強制戒治期滿
    ，並由臺灣彰化地方法院檢察署檢察官於同年月16日，以93
    年度戒毒偵字第219 、220 號為不起訴處分確定等情，有臺
    灣高等法院被告前案紀錄表1 份在卷可佐，其於強制戒治執
    行完畢釋放後5 年內，再犯本件施用毒品案件，依前述規定
    自應予以起訴論罪科刑。
四、核被告甲○○所為，係犯毒品危害防制條例第10條第1 項施
    用第一級毒品罪。其持有第一級毒品海洛因之低度行為，應
    為施用之高度行為所吸收，不另論罪。又被告前因竊盜案件
    ，經臺灣高等法院臺中分院於94年7 月26日，以94年度上易
    字第609 號判處有期徒刑9 月確定，另因施用第一級毒品案
    件，經本院於94年6 月15日，以94年度訴字第831 號判處有
    期徒刑10月確定，嗣上開二罪，經臺灣高等法院臺中分院於
    94年10月25日，以94年度聲字第872 號裁定定其應執行之刑
    為1 年6 月確定；又因搶奪案件，經本院於94年12月30日，
    以94年度訴字第1821號判處有期徒刑7 月確定，復因詐欺案
    件，經臺灣雲林地方法院於95年4 月28日，以95年度虎簡字
    第125 號判處有期徒刑5 月確定；嗣上開四罪，再經臺灣雲
    林地方法院於96年8 月31日，以96年度聲減字第1075號裁定
    減刑，並定其應執行之刑為有期徒刑1 年4 月確定，於96年
    10月18日縮刑期滿執行完畢等情，亦有上開前案紀錄表在卷
    可按，其於有期徒刑執行完畢後5 年內，故意再犯本件有期
    徒刑以上之罪，為累犯，應依刑法第47條第1 項之規定，加
    重其刑。爰審酌被告前有多次施用毒品前科，竟仍無視於毒
    品對於自身健康之戕害及國家對於杜絕毒品犯罪之禁令，一
    犯再犯，顯見上開刑罰實難收警惕之效，自不宜輕縱，應予
    嚴懲，惟斟酌修正後刑法刪除連續犯之規定，即採一罪一罰
    之刑事政策，為避免刑罰輕重失衡，及考量被告施用毒品僅
    戕害己身，犯後均坦承犯行，態度良好等一切情狀，量處如
    主文所示之刑。
據上論斷，應依刑事訴訟法第273 條之1 第1 項、第299 條第1
項前段，毒品危害防制條例第10條第1 項，刑法第11條前段、第
47條第1 項，判決如主文。
中    華    民    國    97    年    12    月    8     日
                        刑事第七庭    法  官  戰諭威
以上正本證明與原本無異。
如不服本判決應於收受判決後10日內向本院提出上訴書狀，並應
敘述具體理由; 其未敘述上訴理由者，應於上訴期間屆滿後20日
內向本院補提理由書（均須按他造當事人之人數附繕本）「切勿
逕送上級法院」。
中    華    民    國    97    年    12    月    8    日
                                      書記官  陳佳宏
附錄本案論罪科刑法條：
毒品危害防制條例第10條
施用第一級毒品者，處6 月以上5 年以下有期徒刑。
施用第二級毒品者，處3 年以下有期徒刑。


司法院資訊處製作；財團法人民間司法改革基金會備份。
